ACORDAO-COMPLETO-2408148

ACÓRDÃO 11569/2020 ATA 36/2020 - PRIMEIRA CÂMARA

VISTOS, relatados e discutidos estes autos de recurso de reconsideração interposto por Urany dos Santos Barros contra o Acórdão 12175/2019-TCU-1.ª Câmara; 
	ACORDAM os Ministros do Tribunal de Contas da União, reunidos em sessão da Primeira Câmara, diante das razões expostas pelo relator e com fundamento nos artigos 32, inciso I, e 33 da Lei 8.443/1992, em: 
9.1. conhecer do recurso de reconsideração para, no mérito, dar-lhe provimento parcial;
9.2. tornar insubsistente o Acórdão 12175/2019-TCU-Primeira Câmara;
9.3. acolher parcialmente as alegações de defesa de Urany dos Santos Barros;
9.4. julgar irregulares as contas de Urany dos Santos Barros, com fundamento nos arts. 1º, I, e 16, III, "a" e "c", da Lei 8.443/1992 c/c os arts. 19 e 23, III, da mesma lei, e com arts. 1º, I, e 209, I e III, e 214, III, do RI/TCU, condená-la ao pagamento das quantias abaixo especificadas, com fixação do prazo de 15 (quinze) dias, a contar da notificação, para que comprove, perante este Tribunal (art. 214, III, "a", do RI/TCU) , o recolhimento da dívida ao Fundo Nacional de Saúde, atualizada monetariamente e acrescida dos juros de mora, calculados a partir das datas discriminadas, até a data do recolhimento, na forma prevista na legislação em vigor;
	Data de ocorrência
	Valor histórico (R$) 

	3/5/2016
	1.257,00

	2/6/2016
	6.100,00

9.5. aplicar a Urany dos Santos Barros multa prevista no art. 57 da Lei 8.443/1992 c/c o art. 267 do RI/TCU, no valor de R$ 2.000,00 (dois mil reais) , fixando-lhe o prazo de 15 (quinze) dias, a contar da notificação, para que comprove, perante este Tribunal (art. 214, III, "a", do RI/TCU) , o recolhimento da dívida ao Tesouro Nacional, atualizada monetariamente desde a data do presente acórdão até a do efetivo recolhimento, se for paga após o vencimento, na forma da legislação em vigor;
9.6. autorizar, desde logo, nos termos do art. 28, II, da Lei 8.443/1992, a cobrança judicial das dívidas, caso não atendidas as notificações;
9.7. com fundamento no § 3º do art. 16 da Lei 8.443/1992, encaminhar cópia desta deliberação à Procuradoria da República na Bahia, para a adoção das medidas que entender cabíveis.

Recurso de reconsideração em Tomada de contas especial.

Primeira Câmara

Prefeitura de Sento Sé /BA.

3. Interessados/Responsáveis/Recorrentes:
3.1. Interessado: Fundo Nacional de Saúde - MS (00.530.493/0001-71)
3.2. Responsável: Urany dos Santos Barros (XXX.675.685-XX)
3.3. Recorrente: Urany dos Santos Barros (XXX.675.685-XX).

13.1. Ministros presentes: Benjamin Zymler (na Presidência), Walton Alencar Rodrigues (Relator) e Bruno Dantas.
13.2. Ministros-Substitutos presentes: Augusto Sherman Cavalcanti e Weder de Oliveira.

ACORDAO-COMPLETO-2479583

Acórdão de Relação 1191/2021 - Plenário

Acórdão de Relação

WALTON ALENCAR RODRIGUES

Ministro-Substituto Weder de Oliveira.

Adoto, como relatório, instrução cuja proposta foi acolhida pelo escalão dirigente da Secretaria de Recursos e pelo Ministério Público junto ao TCU:
	INTRODUÇÃO 
	Trata-se de recurso de reconsideração interposto por Urany dos Santos Barros (peça 58) , pelo qual contesta o Acórdão 12.175/2019-TCU-1.ª Câmara (Relator Ministro-Substituto Weder de Oliveira) , prolatado na Sessão Ordinária realizada em 22/10/2019 (peça 41) .
2.	A deliberação recorrida apresenta o seguinte teor:
	VISTOS, relatados e discutidos estes autos de tomada de contas especial instaurada pelo Fundo Nacional de Saúde contra Urany dos Santos Barros, ex-secretária municipal de saúde de Sento Sé/BA, em razão da não comprovação da boa e regular aplicação dos recursos do Sistema Único de Saúde, repassados pelo fundo ao município no exercício de 2016.
	ACORDAM os ministros do Tribunal de Contas da União, reunidos em sessão da 1ª Câmara, ante as razões expostas pelo relator, em:
	9.1. acolher parcialmente as alegações de defesa da Sra. Urany dos Santos Barros;
	9.2. julgar irregulares, com fundamento nos arts. 1º, I, e 16, III, "a" e "c", da Lei 8.443/1992 c/c os arts. 19 e 23, III, da mesma lei, e com arts. 1º, I, e 209, I e III, e 214, III, do RI/TCU, as contas da Sra. Urany dos Santos Barros e condená-la ao pagamento das quantias abaixo especificadas, com a fixação do prazo de 15 (quinze) dias, a contar da notificação, para que comprove, perante este Tribunal (art. 214, III, "a", do RI/TCU) , o recolhimento da dívida aos cofres do Fundo Nacional de Saúde, atualizada monetariamente e acrescida dos juros de mora, calculados a partir das datas discriminadas, até a data do recolhimento, na forma prevista na legislação em vigor;
	Data de ocorrência
	Valor histórico (R$) 

	3/5/2016
	1.257,00

	4/5/2016
	16.500,00

	6/5/2016
	11.000,00

	2/6/2016
	6.100,00

	8/6/2016
	200,00

	10/6/2016
	4.000,00

	15/6/2016
	2.200,00

	21/6/2016
	50,00

	9.3. aplicar à Sra. Urany dos Santos Barros a multa prevista no art. 57 da Lei 8.443/1992 c/c o art. 267 do RI/TCU, no valor de R$ 3.500,00 (três mil e quinhentos reais) , fixando-lhe o prazo de 15 (quinze) dias, a contar da notificação, para que comprove, perante este Tribunal (art. 214, III, "a", do RI/TCU) , o recolhimento da dívida aos cofres do Tesouro Nacional, atualizada monetariamente desde a data do presente acórdão até a do efetivo recolhimento, se for paga após o vencimento, na forma da legislação em vigor;
	9.4. autorizar, desde logo, nos termos do art. 28, II, da Lei 8.443/1992, a cobrança judicial das dívidas, caso não atendidas as notificações;
	9.5. com fundamento no § 3º do art. 16 da Lei 8.443/1992, encaminhar cópia desta deliberação à Procuradoria da República na Bahia, para a adoção das medidas que entender cabíveis.
HISTÓRICO 
3.	O presente processo cuidou originalmente de Tomada de Contas Especial - TCE instaurada pelo Fundo Nacional de Saúde - FNS em desfavor da Sra. Urany dos Santos Barros, ex-Secretária Municipal de Saúde de Sento Sé/BA, por não haver comprovado a regularidade de despesas realizadas com recursos do FNS transferidos ao referido município no primeiro semestre do exercício de 2016.
4.	O Departamento Nacional de Auditoria do SUS - Denasus gerou o Relatório de Auditoria 16.730 MS/Segep/Denasus (peça 15) , atribuindo responsabilidade à Sra. Urany por diversas despesas sem comprovação documental. O Relatório de TCE (peça 20) adotou o mesmo entendimento, com o débito relacionado a despesas não comprovadas do chamado Bloco de Atenção Básica de Saúde.
5.	No âmbito do TCU, foi realizada a citação da Sra. Urany (peças 30-31) . Analisadas suas alegações (peças 32-36) , a unidade técnica propôs acatar parte das despesas glosadas pelo Denasus, recebendo a anuência do Ministério Público/TCU (peça 40) . O relator a quo propôs o acatamento, ainda, de outras despesas, sendo proferido o Acórdão 12.175/2019-TCU-1.ª Câmara agora recorrido.   
EXAME DE ADMISSIBILIDADE
6.	Em exame preliminar de admissibilidade, esta secretaria propôs conhecer o recurso de Urany dos Santos Barros (peça 59) , suspendendo-se os efeitos dos itens 9.2, 9.3 e 9.4 do Acórdão 12.175/2019-TCU-1.ª Câmara, o que foi ratificado por Despacho do Ministro Walton Alencar Rodrigues (peça 61) . 
EXAME DE MÉRITO
7.	Delimitação do recurso
7.1.	Constitui objeto do recurso de Urany dos Santos Barros definir se as despesas impugnadas pelo Acórdão 12.175/2019-TCU-1.ª Câmara restam justificadas. 
7.2.	Da comprovação das despesas 
7.2.1.	A recorrente assim justificou cada despesa glosada pelo Acórdão 12.175/2019-TCU-1.ª Câmara:
R$ 1.257,00 em 3/5/2016 
A nota fiscal foi emitida em nome do Chefe da Divisão de Recursos Humanos da Secretaria de Administração de Sento Sé/BA, pois o servidor estava na cidade de Salvador/BA para fazer a retirada de medicação na Secretaria de Saúde do Estado, encaminhando-a para Sento Sé/BA por intermédio da transportadora emissora da nota fiscal. Observa que na nota fiscal consta o local de entrega da mercadoria, em Sento Sé/BA, demonstrando a prestação do serviço.
R$ 10.000,00 em 4/5/2016
Refere-se ao pagamento parcial de nota fiscal no valor de R$ 49.528,00. A servidora responsável pelo atesto era a Chefe do Departamento de Planejamento e Vigilância da Saúde de Sento Sé/BA, e informou à recorrente que não conseguiu localizar os documentos que comprovariam o atesto de recebimento do material. 
R$ 6.500,00 em 4/5/2016 
O valor foi transferido para a conta do FUS (c/c 12.212-2) , sendo devolvido à conta da Atenção Básica, conforme extrato bancário de 10/6/2016 (c/c 22.455-3) .
R$ 11.000,00 em 6/5/2016
      A recorrente afirma que o valor também se refere ao pagamento parcial da nota fiscal de R$ 49.528,00 (alínea 'b' supra) . E também neste caso a servidora responsável pelo atesto não localizou os documentos que o comprovariam.
R$ 6.100,00 em 2/6/2016
O material se destinou ao pagamento parcial da nota fiscal de R$ 59.677,23, para material de construção destinado à Secretaria Municipal de Saúde e não à Secretaria Municipal de Educação de Sento Sé/BA, pois ocorreu um erro na confecção da ordem de pagamento. E também neste caso a servidora responsável não conseguiu localizar a documentação que comprovaria o atesto.
R$ 200,00 em 8/6/2016
O valor foi transferido para a conta do Fundo Municipal de Saúde (c/c 22.458-8) , sendo devolvido à conta da Atenção Básica (c/c 22.455-3) , conforme extrato bancário de 20/7/2016.
R$ 4.000,00 em 10/6/2016
Assevera o recurso que se trata de pagamento parcial da nota fiscal de R$ 61.672,00, referente a material de limpeza. A servidora responsável pelo atesto afirmou à recorrente que não conseguiu encontrar os documentos que o comprovariam. 
R$ 2.200,00 em 15/6/2016
Trata-se de pagamento parcial da nota fiscal de R 56.826,95, para entrega de material de expediente. A servidora responsável pelo atesto não localizou a documentação que o comprovaria. 
50,00 em 21/6/2016 
Refere-se a uma transferência para a conta do BLGES do Fundo Municipal de Saúde (c/c 22.954-7) , sendo devolvido à conta da Atenção Básica (c/c 22.455-3) , conforme extrato de 21/7/2016.
7.2.2.	Em anexo ao recurso foram juntados os seguintes documentos (peça 58, p. 7-13) : (a) decreto de nomeação do Chefe da Divisão de Recursos Humanos da Secretaria de Administração de Sento Sé/BA; (b) decreto de nomeação da Chefe do Departamento de Planejamento e Vigilância da Saúde de Sento Sé/BA; (c) declaração da recorrente quanto ao recebimento de mercadorias pela servidora ocupante da função indicada na alínea 'b' anterior e (d) extratos bancários.
Análise
7.2.3.	A TCE em desfavor da Sra. Urany tem por base supostas irregularidades constatadas em auditoria realizada pelo Departamento Nacional de Auditoria do SUS - Denasus, sobre as despesas com recursos do Sistema Único de Saúde - SUS realizadas pela Secretaria Municipal de Saúde do Município de Sento Sé/BA no primeiro semestre de 2016. 
7.2.4.	O Relatório de Auditoria 16.730 MS/Segep/Denasus registrou os achados da equipe do Denasus (peça 15) . O débito apurado na TCE diz respeito à ausência de documentação comprobatória de despesas a partir de retiradas da conta corrente específica para a movimentação de recursos do Bloco da Atenção Básica, destinados à saúde da família, saúde bucal, povos indígenas, entre outros, conforme artigos 4.º, 9.º, 10, 11 e 12, da Portaria 204/GM, de 29/1/2007, do Gabinete do Ministério da Saúde. 
7.2.5.	Eis as despesas que não foram acatadas pelo Acórdão 12.175/2019-TCU-1.ª Câmara:
	
	Data do saque
	Valor impugnado (R$) 
	Descrição da despesa
	Valor declarado
 (R$) 
	Credor identificado
	Valor da nota fiscal/documento.
	Constatações

	3/5/2016
	1.257,00
	Frete de transporte de medicamentos atenção básica
	1.257,00
	Masflog Transportes Rod. Eireli Epp (Cnpj 12.058.489/0005-65) 
	1.257,00
	Nota fiscal sem atesto de recebimento, sem identificação da prefeitura/secretaria municipal como tomadora do serviço e sem descrição do conteúdo do transporte

	4/5/2016
	16.500,00
	Material de limpeza para a secretaria de saúde
	10.000,00
	D Santos Comercio e Servicos Eireli ME CNPJ 23.510.383/0001-43
	49.528,00
	Nota fiscal sem atesto de recebimento.
Valor da nota fiscal não corresponde ao valor declarado pela responsável

			Transferência de recursos para o FUS
	6.500,00
	FUS (Banco do Brasil, agência 2678, conta 12212-2) 
	6.500,00
	Transferência entre contas sem justificativa ou comprovação da aplicação

	6/5/2016
	11.000,00
	Material de limpeza para a secretaria de saúde
	11.000,00
	D Santos Comercio e Servicos Eireli ME CNPJ 23.510.383/0001-43
	49.528,00
	Nota fiscal sem atesto de recebimento
Valor da nota fiscal não corresponde ao valor declarado pela responsável

	2/6/2016
	6100,00
	Material de construção
	6.100,00
	HM Atacadista Eireli - ME CNPJ:
23.806.909/0001-37
	59.677,23
	Valor da nota fiscal não corresponde ao valor declarado pela responsável.
Nota fiscal sem atesto.
Descrição da despesa na ordem de pagamento menciona atendimento a necessidade da secretaria municipal de educação

	8/6/2016
	200,00
	Transferência para conta BLVGS
	200,00
	P M de Sento Sé (Banco do Brasil - Agência: 2678, CC: 22458-8) 
	200,00
	Transferência entre contas sem justificativa ou comprovação da aplicação

	10/6/2016
	4.000,00
	Material de limpeza para a secretaria de saúde
	11.000,00
	D Santos Comercio e Servicos Eireli ME CNPJ 23.510.383/0001-43
	61.672,00
	Nota fiscal sem atesto
Valor da nota fiscal não corresponde ao valor declarado pela responsável

	15/6/2016
	2.200,00
	Material de construção
	2.200,00
	HM Atacadista Eireli - ME CNPJ:
23.806.909/0001-37
	56.826,95
	Nota fiscal sem atesto de recebimento
Valor da nota não corresponde ao valor declarado pela responsável

	21/6/2016
	50,00
	Transferência para conta BLGES
	200,00
	P M de Sento Sé (Banco do Brasil - Agência: 2678, CC: 22954-7) 
	200,00
	Transferência entre contas sem justificativa ou comprovação da aplicação

7.2.6.	Passa-se a analisar as justificativas para cada uma das despesas inquinadas pelo aresto recorrido, relacionadas à Constatação n. 446315 do supracitado Relatório de Auditoria 16.730/MS/Segep/Denasus (peça 15, p. 18-20 e 34-40) :
R$ 1.257,00 em 3/5/2016 
A transportadora MASFlog Transporte Rodoviário Eireli - EPP emitiu um Documento Auxiliar do Conhecimento de Transporte Eletrônico - DACTE (peça 32, p. 9) para o tomador de serviço Sr. Vitor Nunes dos Santos, então Chefe da Divisão de Recursos Humanos da Secretaria de Administração de Sento Sé/BA (peça 58, p. 7) .
Pesquisa a sistema informatizado no TCU informa que o endereço de entrega da mercadoria acostado na DACTE é o mesmo do Sr. Vitor, na cidade de Sento Sé/BA. Assim, não soa verossímil que, se acaso a mercadoria objeto do frete contratado - com peso de 1.500 Kilogramas - não fosse para atendimento de interesse do Município de Sento Sé/BA, emitir-se-ia nota fiscal a comprovar o desvio. 
De todo modo, melhor seria se a recorrente houvesse trazido aos autos documentação comprobatória da mercadoria transportada, demonstrando se tratar de medicamentos para a Atenção Básica - conforme argumentado -, ainda que retirados na Secretaria Estadual de Saúde da Bahia, na cidade de Salvador/BA. Na nota de liquidação subscrita pela Sra. Urany consta apenas declaração no sentido de que o material foi recebido e registrado em livro próprio e os serviços foram prestados (peça 32, p. 7) . Além de se mostrar bastante genérica e abrangente, a declaração não contém um grau de detalhamento desejado.
A jurisprudência do TCU é pela necessidade de bem delimitar o produto, ou, serviço objeto do ato de atestação de seu recebimento pela Administração. Nessa linha os seguintes julgados (fonte: 'Jurisprudência Selecionada'; site/TCU) :
Constitui irregularidade a ausência de documentação comprobatória da execução dos serviços que ensejaram a emissão de faturas de pagamento (Acórdão 1560/2009-TCU-Plenário; rel. Min. Marcos Bemquerer) 
Os mecanismos de controle de execução dos contratos administrativos devem ser transparentes, seguros e rastreáveis, de modo a permitir a verificação da quantidade e qualidade dos serviços prestados (Acórdão 265/2010-TCU-Plenário; rel. Raimundo Carreiro) 
O lançamento contábil de recebimento de bem sem a comprovação de sua existência física conduz à responsabilização do servidor que providenciou o registro (Acórdão 1.213/2014-TCU-1[ Câmara; rel. José Múcio Monteiro) 
		
A citação da Sra. Urany pelo Ofício 2043/2018-TCU/Secex-TCE (peça 30) , se fez acompanhar da prévia instrução da unidade técnica (peça 27) . Porém, nota-se que a análise que culminou na proposta de citação não fez constar algum questionamento específico sobre a ausência de maior detalhamento da mercadoria transportada de Salvador/BA a Sento Sé/BA. 
Nessas circunstâncias, não se mostra possível propor, desta feita, a manutenção do débito correspondente ao valor pago à transportadora MASFlog, ou, mesmo, alternativamente, a sanção de multa com fulcro no artigo 58, II, da Lei Orgânica/TCU, especificamente em razão da ausência de precisa descrição para a carga transportada. 
Porém, a recorrente não foi chamada expressamente a se defender desse fato, embora posteriormente, na instrução à peça 37, com proposta de mérito para a TCE, esse aspecto tenha sido considerado (item 22, alínea 'b', da instrução) . Do contrário, poder-se-ia cotejar a jurisprudência da Corte de Contas com a documentação específica sobre essa falha e que eventualmente seria juntada pela ex-Secretária de Saúde do município, se assim houvesse sido chamada a fazê-lo. 
Pelo exposto propõe-se acatar as justificativas.
R$ 10.000,00 em 4/5/2016
	A recorrente argumenta que se tratou de pagamento parcial do material fornecido pela empresa D Santos Comercio e Serviços Eireli - ME, no total de R$ 49.528,00. Na correspondente nota de liquidação emitida pelo Fundo Municipal de Saúde de Santo Sé/BA (peça 32, p. 14) , no valor de R$ 10.000,00, lê-se que o valor se refere ao futuro pagamento de material de limpeza para a Secretaria de Saúde municipal, conforme o Pregão Presencial 0002/2016, e que o documento comprobatório a suportar o pagamento seria a Nota Fiscal n. 033, emitida em 8/4/2016, dados que se encontram na nota fiscal emitida pela empresa acima citada (peça 32, p. 16-17) . 
	O voto que orientou o aresto combatido compreendeu, corroborando entendimento da unidade técnica instrutora, que para esta despesa o valor pago à empresa fornecedora não corresponde ao valor consignado no documento fiscal correspondente, sendo este o pressuposto para a inclusão desta despesa no débito (peça 42, itens 9-10) . 
	É o que também se depreende do ofício citatório encaminhado à ex-gestora municipal de saúde, o qual foi acompanhado da instrução à peça 27. A peça instrutória aludiu às conclusões do próprio Relatório de Auditoria 16.730/MS/Segep/Denasus, onde consta, sucintamente, para a irregularidade em tela - assim como em relação às demais - a motivação de "Débito em conta sem a devida comprovação de despesa" e "Transferência realizada sem comprovação de despesa", além de "A gestora não apresentou em suas justificativas, documentação comprobatório das despesas" (peça 37, p. 19-20, 35 e 74) . 
	Desta forma, compreende-se que a menção à nota fiscal na nota de liquidação comprova a correlação entre ambos os documentos. Oportuno observar que a nota de liquidação contém atesto, sucinto e de texto genérico, de recebimento do material. Ainda que não seja a melhor forma de proceder ao ato de atestação de recebimento para algum serviço/mercadoria, a responsável não foi chamada aos autos por tal questão, conforme analisado na alínea 'a' anterior. 
Pelo exposto propõe-se acatar as justificativas. 
R$ 6.500,00 em 4/5/2016 
	Compulsando a documentação juntada ao recurso, nota-se que o valor foi transferido em 4/5/2016 para a conta corrente 12.212-2 (peça 32, p. 25) , sendo creditado na conta da Atenção Básica em 10/6/2016, proveniente daquela mesma conta, conforme o extrato bancário (peça 58, p. 13) , podendo ser aceita a justificativa. 
R$ 11.000,00 em 6/5/2016
	A recorrente argumenta que se tratou de pagamento parcial do material fornecido pela empresa D Santos Comercio e Serviços Eireli - ME, no total de R$ 49.528,00. Na correspondente nota de liquidação emitida pelo Fundo Municipal de Saúde de Santo Sé/BA (peça 32, p. 50) , no valor de R$ 11.000,00, lê-se que o valor se refere ao futuro pagamento de material de limpeza para a Secretaria de Saúde municipal, conforme o Pregão Presencial 0002/2016, e que o documento comprobatório a suportar o pagamento seria a Nota Fiscal n. 033, de 8/4/2016, dados que de fato se encontram na nota fiscal emitida pela empresa acima citada (peça 32, p. 52-53) .
	Ademais, aplicam-se, para esta despesa, as mesmas considerações sobre os pressupostos da citação da Sra. Urany registradas na alínea 'b' anterior.
	Pelo exposto propõe-se acatar as justificativas. 
R$ 6.100,00 em 2/6/2016
	A recorrente argumenta que se tratou de pagamento parcial do material fornecido pela empresa HM Atacadista Eireli - ME, no total de R$ 59.677,23. Nas correspondentes ordem de pagamento e notas de liquidação e de sub-empenho emitidas pelo Fundo Municipal de Saúde de Santo Sé/BA (peça 34, p. 97-99) , no valor de R$ 6.100,00, lê-se que o valor se refere ao pagamento da aquisição de material de construção, hidráulico e elétrico para atender as necessidades da Secretaria de Educação do município, e que o documento comprobatório a suportar o pagamento seria a Nota Fiscal n. 005, emitida em 31/3/2016, dados que de fato se encontram na nota fiscal emitida pela empresa acima citada (peça 34, p. 100-101) .
	Portanto, não fosse a ausência de correlação entre a destinação do material adquirido e as despesas próprias da Atenção Básica de Saúde, poder-se-ia acatar as justificativas. Outrossim, a recorrente argumenta que houve erro na confecção da ordem de pagamento, constando a Secretaria de Educação ao invés da Secretaria de Saúde de Sento Sé/BA.  
	Todavia, neste caso, caberia à ex-gestora envidar esforços para efetivamente comprovar a destinação do material à pasta da Saúde, conforme argumenta, a exemplo de registros do almoxarifado, recibo para serviços que tenham utilizado o material, endereços da repartição aos quais foram destinados, entre outros, providência que a recorrente poderá vir a adotar, encaminhando ao TCU o material reunido, na forma da legislação aplicável.  
	Considerando que não há comprovação suficiente do argumentado para esta despesa, propõe-se não acatar as justificativas. 
R$ 200,00 em 8/6/2016 
Compulsando a documentação juntada ao recurso, nota-se que o valor foi transferido em 8/6/2016 para a conta corrente 22.458-8 (peça 35, p.68) , sendo creditado na conta da Atenção Básica em 20/7/2016, proveniente daquela mesma conta, conforme extrato bancário (peça 58, p. 11) , podendo ser aceita a justificativa.
R$ 4.000,00 em 10/6/2016
	A recorrente argumenta que se tratou de pagamento parcial do material fornecido pela empresa D Santos Comercio e Serviços Eireli - ME, no total de R$ 61.672,00. Na correspondente nota de liquidação emitida pelo Fundo Municipal de Saúde de Santo Sé/BA (peça 35, p. 105) , no valor de R$ 4000,00, lê-se que o valor se refere ao futuro pagamento de material de expediente para a Secretaria de Saúde municipal, conforme o Pregão 0002/2016, e que o documento comprobatório a suportar o pagamento seria a Nota Fiscal n. 048, de 23/5/2016, dados que de fato se encontram na nota fiscal emitida pela empresa acima citada (peça 35, p. 107-108) .
	Ademais, aplicam-se, para esta despesa, as mesmas considerações sobre os pressupostos da citação da Sra. Urany registradas na alínea 'b' anterior.
Pelo exposto propõe-se acatar a justificativa. 
R$ 2.200,00 em 15/6/2016
	A recorrente argumenta que se tratou de pagamento parcial do material de expediente fornecido pela empresa HM Atacadista Eireli - ME, no total de R$ 56.826,95. Na correspondente nota de liquidação emitida pelo Fundo Municipal de Saúde de Santo Sé/BA (peça 36, p. 22) , no valor de R$ 2.200,00, lê-se que o valor se refere ao futuro pagamento de material de expediente a Secretaria de Saúde municipal, conforme o Contrato 059/2016, e que o documento comprobatório a suportar o pagamento seria a Nota Fiscal n. 021, emitida em 6/6/2016, dados que de fato se encontram na nota fiscal emitida pela empresa acima citada (peça 36, p. 24-25) .
	Ademais, aplicam-se, para esta despesa, as mesmas considerações sobre os pressupostos da citação da Sra. Urany registradas na alínea 'b' anterior.
	Pelo exposto propõe-se acatar a justificativa. 
50,00 em 21/6/2016 
Compulsando a documentação juntada ao recurso, nota-se que o valor foi transferido para a conta corrente 22.954-7 (peça 35, p. 68) , sendo creditado na conta da Atenção Básica em 21/7/2016, proveniente daquela mesma conta, conforme extrato bancário (peça 58, p. 11) , podendo ser aceita a justificativa.
	CONCLUSÃO
8.	Das análises anteriores, conclui-se que o cotejamento dos argumentos recursais e documentação anexa, bem como o Relatório de Auditoria 16.730/MS/Segep/Denasus (peça 15) e as alegações apresentadas na fase da defesa (peças 32-36) permitem concluir pela aceitação das despesas glosadas, com exceção de R$ 6.100,00 em 2/6/2016.
	DA PROPOSTA DE ENCAMINHAMENTO
9.	Ante o exposto, submete-se à consideração superior a presente análise do recurso de reconsideração interposto por Urany Sebastião Dias Filho contra o Acórdão 10.674/2018-TCU-2.ª Câmara propondo-se, com fundamento nos artigos 32, I e 33, da Lei 8.443/1992, e artigo 285, do RI/TCU: 
a) conhecer do recurso de Urany dos Santos Barros e, no mérito, dar-lhe provimento parcial a fim de afastar parte do débito de sua responsabilidade, imputado na planilha constante do item 9.2 da deliberação recorrida, mantendo apenas o valor de R$ 6.100,00, com atualização monetária e juros de mora a contar de 2/6/2016, reduzindo proporcionalmente a multa aplicada;
b) dar conhecimento da decisão que vier a ser proferida à recorrente e demais interessados.

não há

Procurador Júlio Marcelo de Oliveira.

TOMADA DE CONTAS ESPECIAL. IMPUGNAÇÃO DE DESPESAS REALIZADAS À CONTA DO SISTEMA ÚNICO DE SAÚDE. IRREGULARIDADE. DÉBITO. MULTA. RECURSO DE RECONSIDERAÇÃO. CONHECIMENTO. PROVIMENTO PARCIAL. CIÊNCIA.

TOMADA DE CONTAS ESPECIAL (TCE)

Secretaria de Recursos (SERUR); Secretaria de Controle Externo de Tomada de Contas Especial (SecexTCE).

Cuidam os autos de recurso de reconsideração interposto por Urany dos Santos Barros (peça 58) contra o Acórdão 12175/2019-TCU-Primeira Câmara, relator E. Ministro-Substituto Weder de Oliveira, que julgou irregulares as contas da recorrente e a condenou ao ressarcimento de dano ao Fundo Nacional de Saúde e ao pagamento de multa em razão de não-comprovação das despesas realizadas com recursos federais do Sistema Único de Saúde, à conta específica do Bloco de Atenção Básica do Fundo Municipal de Saúde de Sento Sé/BA, durante o primeiro semestre de 2016.
A deliberação recorrida imputou a Urany dos Santos Barros, à época dos fatos, Secretária de Saúde do Município de Sento Sé/BA, os seguintes débitos oriundos de despesas impugnadas pelo Departamento Nacional de Auditoria do Sistema Único de Saúde (Denasus) , conforme Relatório de Auditoria 16.730 MS/Segep/Denasus (peça 15) :
	Data de ocorrência
	Valor histórico (R$) 

	3/5/2016
	1.257,00

	4/5/2016
	10.000,00

	4/5/2016
	6.500,00

	6/5/2016
	11.000,00

	2/6/2016
	6.100,00

	8/6/2016
	200,00

	10/6/2016
	4.000,00

	15/6/2016
	2.200,00

	21/6/2016
	50,00

A Secretaria de Recursos, com o endosso do Ministério Público, propõe conhecer do recurso para, no mérito, dar-lhe provimento parcial, manter a irregularidades das contas da responsável, reduzir o valor da condenação ante a elisão das imputações, à exceção da despesa de R$ 6.100,00 (2/6/2016) , a qual permanece injustificada, e diminuir proporcionalmente a gradação da pena.
Feito esse introito, decido.
Preliminarmente, conheço do recurso de reconsideração, satisfeitos os requisitos de admissibilidade estabelecidos nos artigos 32, inciso I, e 33 da Lei 8443/1992.
No mérito, acolho, em parte, os pareceres da Unidade Técnica e do Ministério Público. 
Consoante esmiuçado pela instrução, os débitos referentes às despesas nos valores de R$ 10.000,00 (4/5/2016) , R$ 11.000,00 (6/5/2016) , R$ 4.000,00 (10/6/2016) e R$ 2.200,00 (15/6/2016) referem-se a pagamentos parciais de aquisições de produtos de limpeza e de material de expediente, estando devidamente correlacionados a respectivo procedimento licitatório, notas de empenho, notas de liquidação de despesa e notas fiscais. Excluo, portanto, essas dívidas da condenação em débito da responsável.
De igual forma, afasto os débitos referentes às transferências efetuadas da conta específica do Bloco de Atenção Básica para outras contas da municipalidade, nos valores de R$ 6.500,00 (4/5/2016) , R$ 200,00 (8/6/2016) e R$ 50,00 (21/6/2016) , os quais foram prontamente restituídos à conta de origem.
Por outro lado, mantenho a impugnação da despesa no valor de R$ 6.100,00 (2/6/2016) , a qual foi destinada ao pagamento de aquisição de material de construção, hidráulico e elétrico para atender às necessidades da Secretaria de Educação do município. A recorrente não demonstrou que os produtos adquiridos tenham sido efetivamente empregados na área da saúde municipal, não merecendo guarida a mera alegação de falha no lançamento do nome do destinatário na ordem de pagamento.
Por fim, também não acolho a elisão do débito referente à despesa no valor R$ 1.257,00 (3/5/2016) . O documento auxiliar de conhecimento de transporte eletrônico emitido pela transportadora MASFlog Transporte Rodoviário Eirelli -EPP, utilizado pela defesa como prova da legitimidade do gasto, evidencia que o tomador dos serviços e destinatário dos produtos transportados teria sido o então Chefe da Divisão de Recursos Humanos da Secretaria de Administração de Sento Sé/BA, Vitor Nunes dos Santos, cujo domicílio é o Município de Sento Sé/BA. Todavia, não detalha o conteúdo dos produtos transportados pela empresa, tampouco denota referência a medicamentos supostamente adquiridos pelo ente municipal. Além disso, não há comprovação de que tais bens tenham sido efetivamente entregues no almoxarifado na Secretaria Municipal de Saúde.
Nessas condições, dou provimento parcial ao recurso de reconsideração, mantenho a irregularidade das contas, reduzo o débito imputado à recorrente e diminuo a gradação da sanção pecuniária cominada à responsável.
Ante o exposto, voto por que o Tribunal acolha a minuta de acórdão que ora submeto à apreciação do colegiado.
TCU, Sala das Sessões Ministro Luciano Brandão Alves de Souza, em 13 de outubro de 2020.
WALTON ALENCAR RODRIGUES 
Relator